最高法院刑事判決                              八十八年度台上字第六四○九號
    上  訴  人  甲○○
右上訴人因盜匪案件，不服台灣高等法院中華民國八十八年七月九日第二審判決（八
十八年度上訴字第一九八七號，起訴案號：台灣桃園地方法院檢察署八十七年度偵字
第一七五○六、一七五四八號），提起上訴，本院判決如左：
    主  文
上訴駁回。
    理  由
按刑事訴訟法第三百七十七條規定，上訴於第三審法院，非以判決違背法令為理由，
不得為之。是提起第三審上訴，應以原判決違背法令為理由，係屬法定要件。如果上
訴理由狀並未依據卷內訴訟資料，具體指摘原判決不適用何種法則或如何適用不當，
或所指摘原判決違法情事，顯與法律規定得為第三審上訴理由之違法情形，不相適合
時，均應認其上訴為違背法律上之程式，予以駁回。本件原判決認定上訴人甲○○與
黃大威、羅永燦三人，於民國八十七年十一月二十日凌晨零時及一時三十分許，基於
概括之犯意，先後以強暴致使何永義、范政繁、范植友不能抗拒，而取其等之財物等
情，係依據上訴人及共同被告羅永燦二人均坦承不諱，核與被害人何永義、范政繁、
范植友於警訊及偵查中，指訴情節相符，且有何永義、范政繁所立贓物領據二紙、上
訴人及羅永燦所有供犯罪所預備之安全帽各一頂、黃大威所有供犯罪所用及供犯罪所
預備之西瓜刀六把、膠帶三捲、頭套三副、手套五副、口罩四副及使用過之膠帶一小
段扣案可稽，事證明確。因而撤銷第一審關於此部分之判決，適用懲治盜匪條例第五
條第一項第一款之規定，論處上訴人共同連續意圖為自己不法所有，以強暴致使不能
抗拒而取他人之物罪刑，已詳述其所憑之證據及其認定之理由。從形式上觀察，所為
論敘均與卷內證據資料相符，並無認定事實不依證據或有何採證違背證據法則等違法
情形存在。上訴意旨略以黃大威邀其幫忙，乃隨同前往，在車上始獲知黃某欲行搶，
上訴人加以拒絕，卻被恐嚇、脅迫。本件實係在黃大威之恐嚇及脅迫之下，不得不依
其指示參與犯案，原判決以共同正犯論處上訴人罪刑，有應於審判期日調查之證據未
予調查及理由不備之違法等語，並未依據卷內訴訟資料，對原判決究竟如何不適用法
則或適用不當為具體之指摘，徒為單純事實之爭執，自非適法之第三審上訴理由。其
上訴違背法令上之程式，應予駁回。
據上論結，應依刑事訴訟法第三百九十五條前段，判決如主文。
中      華      民      國    八十八    年     十一     月     十一     日
                              最高法院刑事第八庭
                                  審判長法官  吳  雄  銘
                                        法官  池  啟  明
                                        法官  石  木  欽
                                        法官  郭  毓  洲
                                        法官  吳  三  龍
      右正本證明與原本無異
                                              書  記  官
中      華      民      國    八十八    年     十一     月     十六     日
